【裁判字號】    97,訴,341
【裁判日期】    971009
【裁判案由】    毒品危害防制條例
【裁判全文】
臺灣板橋地方法院刑事判決               97年度訴字第341號
公  訴  人  臺灣板橋地方法院檢察署檢察官
被      告  甲○○
                    （另案於臺灣臺北監獄執行中）
指定辯護人  本院公設辯護人乙○○
上列被告因違反毒品危害防制條例案件，經檢察官提起公訴（97
年度偵緝字第4 號），本院判決如下：
    主  文
甲○○販賣第二級毒品，未遂，處有期徒刑肆年。扣案之第二級
毒品甲基安非他命拾玖包（合計驗餘淨重拾伍點零陸公克）沒收
銷燬；行動電話壹支（含門號0000000000號SIM 卡壹枚）沒收；
未扣案之三星廠牌行動電話壹支（含門號0000000000號SIM 卡壹
枚）沒收，如不能沒收時，追徵其價額或以其財產抵償之。
    事  實
一、甲○○明知甲基安非他命係屬毒品危害防制條例所定之第二
    級毒品，不得持有、販賣，因丙○○素有施用毒品惡習（所
    涉施用毒品罪嫌，前經本院以96年度訴字第1194號判決判刑
    確定），於民國96年2 月間某時，以門號0000000000號行動
    電話撥打甲○○所有之門號0000000000號行動電話，表示擬
    向甲○○訂購第二級毒品甲基安非他命，詎甲○○竟基於販
    賣第二級毒品甲基安非他命以營利之犯意，與丙○○約定將
    以新臺幣（下同）2 萬元之價格，販賣第二級毒品甲基安非
    他命8.5 公克予丙○○，而於丙○○籌得價款後再約地點交
    付之，嗣丙○○於同年月12日下午某時，因涉嫌違反毒品危
    害防制條例案件為警逮捕，為圖減輕刑責，向警供承前向甲
    ○○訂購毒品，且主動於同日14時47分許，以上開門號0000
    000000號行動電話撥打甲○○所有之門號0000000000號行動
    電話，向甲○○佯稱已籌得價款，雙方遂約定在臺北縣三重
    市某處進行交易，嗣甲○○於同日17時23分許，使用其所有
    之門號0000000000號三星廠牌行動電話1 支（未據扣案），
    撥打上開丙○○使用之門號0000000000號行動電話，向丙○
    ○表示改在臺北縣新莊市○○路輔仁大學大門附近交易，隨
    即攜帶其以不詳方法取得第二級毒品甲基安非他命19包（合
    計毛重19.51 公克，合計淨重15.14 公克，取0.08公克鑑定
    用罄，驗餘合計淨重15.06 公克），駕駛機車搭載其不知情
    之女友袁美櫻，於同日19時25分許，至臺北縣新莊市○○路
    與福營路口，取出所攜帶第二級毒品甲基安非他命之其中8
    包，正擬交付予丙○○之際，旋為現場埋伏警員查獲，並從
    甲○○手上扣得上開第二級毒品甲基安非他命8 包、從其身
    上皮包內扣得其餘第二級毒品甲基安非他命11包，另扣得甲
    ○○所有、供其與丙○○聯繫販毒事宜所用之行動電話1 支
    （含門號0000000000號SIM 卡1 枚），始未販賣得逞。
二、案經臺北縣政府警察局土城分局報請臺灣板橋地方法院檢察
    署檢察官偵查起訴。
    理  由
一、證據能力部分：
（一）被告於96年2 月13日檢察官偵訊時供稱：（問：警詢所述
      是否實在？）實在（見偵字第4516號卷第52頁）；嗣於同
      年12月10日偵訊時仍稱：（問：為何警詢時承認賣毒？）
      我不記得我為何這樣說，筆錄是我說的沒錯，也是我自己
      簽的，警察沒有刑求我，筆錄是真實的等語（見偵緝字第
      4 號卷第21頁），足認其警詢時之陳述係出於自由意志，
      復無跡證堪認承辦警員當時有實施任何強暴、脅迫、利誘
      、詐欺等不正方法，應有證據能力。雖被告嗣於本院審理
      時辯稱：警察當時有說如果我承認的話，才會讓我女友（
      指袁美櫻）回去云云。惟袁美櫻當時僅係搭乘被告駕駛之
      機車一併前往查獲現場，扣案毒品係從被告手上或身上查
      獲，袁美櫻身上並未起出違禁物，丙○○亦未指述袁美櫻
      牽涉販毒，於無任何跡證顯示袁美櫻涉案之情況下，被告
      為何擔心袁美櫻不能獲釋？況且，販賣毒品係屬重罪，被
      告係具備通常智識程度之成年男子，豈有可能為讓女友袁
      美櫻回去，即甘願違背自由意思而承認販毒？難認有何遭
      警施加強暴、脅迫、利誘、詐欺、疲勞訊問、違法羈押或
      其他不正之方法，其警詢自白係出於任意性乙節，至堪認
      定。
（二）刑事訴訟之目的固重在發見實體真實，其手段則應合法正
      當，以保障人權。依刑事訴訟法第229 條至第231 條之規
      定，司法警察（官）固有調查犯罪嫌疑人犯罪情形、蒐集
      證據之職權，而得詢問犯罪嫌疑人，惟依同法第100 條之
      2 準用同法第100 條之1 第1 項之規定，司法警察（官）
      詢問犯罪嫌疑人，除有急迫情況且經記明筆錄者外，應全
      程連續錄音；必要時，並應全程連續錄影；考其立法目的
      ，在於建立詢問筆錄之公信力，並擔保詢問程序之合法正
      當；亦即在於擔保犯罪嫌疑人對於詢問之陳述係出於自由
      意思及筆錄所載內容與其陳述相符；故司法警察（官）詢
      問犯罪嫌疑人如違背上開規定，其所取得之供述筆錄，究
      竟有無證據能力，原應審酌司法警察（官）違背該法定程
      序之主觀意圖、客觀情節、侵害犯罪嫌疑人權益之輕重、
      對犯罪嫌疑人在訴訟上防禦不利益之程度，以及該犯罪所
      生之危害，暨禁止使用該證據對於抑制違法蒐證之效果，
      及司法警察（官）如依法定程序有無發現該證據之必然性
      等情形，本於人權保障與社會安全之均衡維護精神，依比
      例原則，具體認定之（最高法院95年度台上字第4073號判
      決意旨參照）。查卷附被告之警詢錄音帶，似係由被告朗
      讀筆錄所錄製，此有本院受命法官勘驗筆錄可參（見本院
      卷第61頁）；而證人即當時詢問被告之警員丁○○亦到庭
      證稱：警詢筆錄是依被告當時陳述所製作，我們在製作筆
      錄之前有先跟被告瞭解一下案情，依被告初步回答，先打
      在電腦螢幕上，然後正式詢問（指錄音）時，再由被告按
      照他自己的自由意思陳述等語（見本院卷第65頁），足認
      本件警員於錄音之前，已有就犯罪事實詢問被告，並未全
      程錄音、錄影，且無急迫情況，其警詢過程洵有瑕疵。惟
      依上揭說明，非謂被告於警詢時之供述一概無證據能力，
      而應審酌具體情形，本於人權保障與社會安全之均衡維護
      精神，依比例原則具體認定。鑑於本件被告之警詢自白係
      出於任意性，業如前述，且查與事實相符（詳下述），警
      員當時未全程連續錄音、錄影，顯係出於節省錄音時間之
      考量，固然不當，惟其違法情節尚非甚重，對於被告權益
      、訴訟上防禦權亦無重大明顯之危害，兼酌本案係屬販毒
      重罪，危害社會甚鉅，經權衡之後，認被告警詢自白仍有
      證據能力。
（三）按被告以外之人於審判外之言詞或書面陳述，除法律有規
      定者外，不得作為證據，刑事訴訟法第159 條第1 項固定
      有明文。惟被告以外之人於檢察事務官、司法警察官或司
      法警察調查中所為之陳述，與審判中不符時，其先前之陳
      述具有較可信之特別情況，且為證明犯罪事實存否所必要
      者，得為證據，同法第159 條之2 規定甚明。查證人丙○
      ○於警詢時之陳述，雖係被告以外之人於審判外之言詞陳
      述，為傳聞證據，然與其嗣後於本院審理時之證述不符。
      而丙○○為具備通常智識程度之成年人，其自始至終未曾
      表示警員有何不正取供情形（僅於本院審理時稱當時自己
      在提藥，不是很清楚云云，惟與情理相違，不足採信），
      堪認其於警詢時並未遭受任何外力壓迫，所述應係出於其
      自由意志無疑。且丙○○警詢時所述主要購毒情節，與其
      他事證互核相符，依當時客觀環境及條件加以觀察，可信
      度甚高，參諸其於本院審理時所稱：（問：為何警詢時說
      當時妳打電話給被告說妳要拿8.5 公克、2 萬元的安非他
      命？）我忘記了，當時的行情1 公克約2 千5 百元等語（
      見本院卷第105 頁），足認證人丙○○先前警詢時明確詳
      述其擬以2 萬元向被告購買安非他命8.5 公克等語，顯具
      有較可信之特別情況，復為證明本件被告犯罪事實存否所
      必要，揆諸上揭規定，例外取得證據能力，自得作為本院
      認定被告有罪之證據資料。
（四）次按被告以外之人於偵查中向檢察官所為之陳述，除顯有
      不可信之情況者外，得為證據，刑事訴訟法第159 條之1
      第2 項定有明文。查證人丙○○之偵訊筆錄，係被告以外
      之人於偵查中向檢察官所為之言詞陳述紀錄，且經證人具
      結在卷，合於法定要件，復查無「顯有不可信之情況」，
      乃傳聞證據之例外情形，均有證據能力。雖上開證人於偵
      查庭所為證述，未經被告行使反對詰問權，惟刑事訴訟法
      第159 條之1 第2 項規定被告以外之人在偵查中向檢察官
      所為之陳述，除顯有不可信之情況者外得為證據，其立法
      理由已敘明偵查中對被告以外之人所為之偵查筆錄，未予
      被告反對詰問、適當辯解之機會，對被告之防禦權固有所
      妨礙，然現階段刑事訴訟法規定檢察官代表國家偵查犯罪
      、實施公訴，依法其有訊問被告、證人及鑑定人之權，證
      人、鑑定人且須具結，而實務運作時，偵查中檢察官向被
      告以外之人所取得之陳述，原則上均能遵守法律規定，不
      致違法取供，其可信性極高，為兼顧理論與實務，始設有
      該條項之規定，自不得僅因被告未予行使反對詰問權，逕
      認上開證人於檢察官偵訊時之陳述無證據能力。
（五）所謂「陷害教唆」，係指行為人原不具犯罪之故意，純因
      司法警察之設計教唆，始萌生犯意，進而實施犯罪構成要
      件之行為者而言。其係由司法警察以引誘或教唆犯罪之不
      正當手段，使原無犯罪故意之人，因而萌生犯意實施犯罪
      行為，再進而蒐集其犯罪之證據加以逮捕偵辦，違反憲法
      對於基本人權之保障，且已逾越偵查犯罪之必要程度，對
      於公共利益之維護並無意義，因此所取得之證據資料，不
      具有證據能力。查丙○○於為警逮捕之前，已經以行動電
      話與被告約定交易毒品之價格、數量，僅商議於丙○○籌
      得價款後再約地點交付之。是被告當時主觀上萌生販賣毒
      品之犯意，顯與司法警察無涉。嗣丙○○因案為警逮捕，
      為圖減輕刑責，向警供承前向被告訂購毒品，且主動撥打
      行動電話與被告聯繫取貨事宜，非屬「陷害教唆」，其於
      著手犯罪之際為警查獲，所扣得之第二級毒品甲基安非他
      命合計19包、行動電話1 支（含門號0000000000號SIM 卡
      1 枚）及依法製作之警詢、偵訊筆錄等，均有證據能力，
      合先敘明。
二、訊據被告甲○○固坦承伊於96年2 月12日以行動電話與丙○
    ○聯繫後，有攜帶扣案之第二級毒品甲基安非他命19包，駕
    駛機車搭載伊女友袁美櫻，於同日19時25分許，至臺北縣新
    莊市○○路與福營路口，正擬將所攜帶之第二級毒品甲基安
    非他命交付予丙○○之際，旋為現場埋伏警員查獲，並從伊
    手上扣得第二級毒品甲基安非他命8 包、從伊身上扣得第二
    級毒品甲基安非他命11包，另扣得伊所有、曾供伊與丙○○
    聯繫使用之行動電話1 支（含門號0000000000號SIM 卡1 枚
    ）等情不諱，惟矢口否認有販賣第二級毒品之犯行。辯稱：
    扣案之第二級毒品甲基安非他命19包是伊與丙○○於96年2
    月12日凌晨合資向綽號「小賴」者購買，伊與丙○○約定一
    人一半，丙○○將分得部分交由伊暫為保管，嗣丙○○於同
    日上午打電話催促伊交付代為保管之甲基安非他命，且伊擬
    將伊所分得部分一併退還給丙○○，始攜帶甲基安非他命19
    包前往約定地點云云。惟查：
（一）本案警員於上揭時、地，當場查獲被告甲○○，並從被告
      手上扣得白色晶體8 包、從其身上皮包內扣得白色晶體11
      包，另扣得行動電話1 支（含門號0000000000號SIM 卡1
      枚）等情，為被告供承無誤，並有搜索扣押筆錄、扣押物
      品目錄表各1 份及上揭扣案物可資為證。而上揭扣案之白
      色晶體合計19包，經送鑑定結果，為第二級毒品甲基安非
      他命無訛，合計毛重19.51 公克，包裝塑膠袋總重4.37公
      克，合計淨重15.14 公克，取0.08公克鑑定用罄，驗餘合
      計淨重15.06 公克，此有內政部警政署刑事警察局96年3
      月22日刑鑑字第0960030635號鑑定書1 份附卷可稽（見偵
      字第4516號卷第62頁）。
（二）被告當時攜帶毒品前往查獲現場之目的，係因「小惠」（
      即丙○○）以行動電話表示要向伊購買安非他命8.5 公克
      ，代價2 萬元之事實，業據被告於警詢時供承明確（見偵
      字第4516號卷第8 頁）。而證人即查獲警員賴政村於96年
      7 月27日檢察官偵訊時具結證稱：當天17時許於千歲街執
      行搜索後，丙○○（筆錄略載為「邱」）主動表示要供出
      上手，丙○○表示昨日遭樹林分局移送交保出來後，馬上
      向被告（筆錄略載為「王」）訂貨2 萬5 千多元之安非他
      命，但需籌錢故未約定何時取貨，丙○○表示可以約被告
      出來取貨，丙○○於車上打電話給被告，表示要取貨，被
      告與丙○○相約三重市見面，我們便開車往三重方向，之
      後經過新莊時，被告電告丙○○改約在輔仁大學門口附近
      之便利商店交貨，到現場後，我們發現丙○○在便利商店
      容易逃跑，要求丙○○進入旁邊的屈臣氏，樓上及門口均
      有同仁看守，當時有8 位同仁在場協力處理，當被告騎機
      車載1 名女子出現後，丙○○告知此人即係被告，並上前
      與被告交易，我們看到被告取出毒品，一共6 位同仁便上
      前表明身分並詢問被告在做什麼，進而逮捕被告等語（見
      偵續字第300 號卷第21頁）；另於96年11月2 日偵訊時證
      稱：當天14時30分我們帶隊查獲丙○○持有毒品，其主動
      表示當天要向被告取貨，於是丙○○當場便以0000000000
      號電話與被告約定在三重，但後來被告要求改在輔仁大學
      附近，我們為了防止被告起疑並脫逃，要求丙○○與其他
      隊員在原約定地點旁之屈臣氏內等候被告，待被告到達現
      場，2 人在門口交貨時，我們就當場逮捕。……當天丙○
      ○明確表示係向被告訂了約2 萬元的安非他命，被告與丙
      ○○2 人當天確係買賣毒品交易等語（同上卷第65、66頁
      ）。再徵諸證人丙○○於警詢時所稱：我主動配合警方提
      供毒品來源，我以行動電話0000000000號撥打被告所有之
      行動電話0000000000號，欲購買安非他命8.5 公克，且雙
      方約在新莊市○○路與福營路口交易，……我今天是第一
      次向被告購買，8.5 公克安非他命以2 萬元價格購買等語
      （見偵字第4516號卷第24、25頁）；另於96年10月16日檢
      察官偵訊時證稱：當天警方於14時30分許前往我位於樹林
      市○○街70巷6 弄17號2 樓住處搜索，警方要我配合供出
      上游，我遂於18時許，時間不確定，以電話聯繫被告，我
      撥打被告0986開頭的電話，後面號碼忘記了，當時打電話
      時警方在旁監看，談話內容警方聽得到，之後約定在輔仁
      大學見面，依警方要求向被告提出買毒品安非他命半兩，
      約2 萬元，被告允諾我要買的毒品將會帶到場，之後我們
      在輔仁大學附近的屈臣氏交貨，被告即遭逮捕等語（同上
      卷第58頁）；復於本院審理時證稱：（問：為何要找被告
      出來？）我忘記了，被抓之前我跟被告就有電話聯絡，我
      想說我跟被告都有在施用毒品，就打電話問問看，……當
      時好像是警察把我手機拿去看，然後警察就直接撥打，拿
      給我講，我當時跟被告約要拿安非他命等語（見本院卷第
      104 頁）。足認丙○○於96年2 月12日因涉犯違反毒品危
      害防制條例案件為警逮捕之前，已曾以門號0000000000號
      行動電話撥打被告使用之門號0000000000號行動電話，表
      示擬向被告訂購第二級毒品甲基安非他命，雙方並已約妥
      交易毒品之價格、數量，俟丙○○籌得價款後再約地點交
      付之，嗣丙○○於96年12月2 日為警逮捕後，為圖減輕刑
      責，向警供承上情，且主動以上開門號0000000000號行動
      電話撥打被告使用之門號0000000000號行動電話，向被告
      佯稱已籌得價款，雙方遂約定在臺北縣三重市某處進行交
      易，其後，因被告來電更改交易地點，始改在臺北縣新莊
      市○○路輔仁大學大門附近交易。是被告當時攜帶第二級
      毒品甲基安非他命前往查獲地點，其目的係在與丙○○進
      行毒品交易甚灼。
（三）關於被告與丙○○當時約定交易甲基安非他命之價格、數
      量及其他若干細節，上揭證人賴政村、丙○○之前後證述
      雖有相歧，然顯係事過境遷以致記憶淡忘所致，洵無礙渠
      二人就主要情節證述之可信度。考量丙○○係交易當事人
      ，其於警詢時距離本件毒品交易時間甚為接近，嗣於本院
      審理時證稱：（問：為何警詢時說當時妳打電話給被告說
      妳要拿8.5 公克、2 萬元的安非他命？）我忘記了，當時
      的行情1 公克約2 千5 百元等語（見本院卷第105 頁），
      認此部分應以丙○○於警詢時所述較為可採，亦即，被告
      與丙○○當時應係約定以2 萬元之價格，交易第二級毒品
      甲基安非他命8.5 公克。此與上揭被告警詢時自白互核無
      誤，足認該自白與事實相符。再者，本件丙○○使用之門
      號0000000000號行動電話曾於96年2 月12日14時47分許，
      撥打被告使用之門號0000000000號；而被告使用之另支門
      號0000000000號行動電話嗣於同日17時23分許，有撥打丙
      ○○使用之上開門號0000000000號等情，此有行動電話雙
      向通聯紀錄在卷可憑（見偵續字第300 號卷第30、31、41
       頁）。雖丙○○之搜索扣押筆錄及警詢筆錄均記載其係
      遲至當日16時30分許始為警逮捕，惟觀諸證人即查獲警員
      賴政村於96年11月2 日偵訊時所證：當天14時30分我們帶
      隊查獲丙○○持有毒品等語（同上卷第65頁）；另證人丙
      ○○於96年10月16日偵訊時亦證稱：當天警方於14時30分
      許前往我位於樹林市○○街70巷6 弄17號2 樓住處搜索等
      語，顯見丙○○於96年2 月12日14時47分許撥打上開第1
      通電話之前，確已為警查獲。對照上揭證人賴政村、丙○
      ○歷次所述情節，堪認丙○○於為警逮捕後，確曾於96年
      2 月12日14時47分許，以門號0000000000號行動電話撥打
      被告使用之門號0000000000號行動電話，向被告佯稱已籌
      得價款，雙方遂約定在臺北縣三重市某處進行交易，嗣被
      告於同日17時23分許，使用其所有之另支門號0000000000
      號三星廠牌行動電話1 支（未據扣案），撥打上開丙○○
      使用之門號0000000000號行動電話，向丙○○表示改在臺
      北縣新莊市○○路輔仁大學大門附近交易。
（四）雖被告於本院審理時辯稱：扣案之第二級毒品甲基安非他
      命19包是伊與丙○○合資向綽號「小賴」者購買，其中一
      半係丙○○所有，交由伊暫為保管云云，惟經丙○○於檢
      察官偵訊時否認在卷（見偵續字第300 號卷第59頁），且
      倘係合資購毒，何以被告供稱不知道丙○○當時出資多少
      ？又丙○○本身染有施用毒惡習，於合資購得毒品後，何
      以不逕行取走毒品，先交由被告保管，再大費周章約定地
      點交付？在在有違常情，所辯不足採信。嗣丙○○於本院
      審理時，雖亦配合被告辯詞，泛稱係與被告合資購毒云云
      ，惟就合資情節自始至終不能為明確之說明，洵難僅憑上
      開空泛證述，遽為有利於被告之認定。
（五）按甲基安非他命係屬毒品危害防制條例所定之第二級毒品
      ，凡持有、移轉者，均足以構成犯罪，一般人倘非牟利，
      豈有甘冒刑典而前往交易毒品之理？且販賣毒品係屬違法
      行為，一般均係私密進行，交易之毒品可任意分裝增減其
      分量，而每次買賣之價量亦隨時依雙方關係之深淺、當時
      之資力、需求程度及對行情之認知等因素，機動加以調整
      ，故販賣毒品之利得，除經坦承犯行，或價量俱臻明確外
      ，委難查得實情，職是之故，即使未經查得實際販賣毒品
      之利得，但除非別有事證足認係按同一價量委買或轉售，
      而確未牟利者外，尚難執此遽認非法販賣之證據有所未足
      ，致知過坦承者難辭重典，飾詞否認者反得僥倖，而失情
      理之平。本件雖因被告矢口否認犯行，致無從查悉其可能
      之利得為何，惟被告與丙○○非親非故，復無跡證足認係
      按同一價量委買或轉售，是被告當時攜帶甲基安非他命前
      往約定地點，係擬交付甲基安非他命予丙○○，並向丙○
      ○收取價金，而有從中購取利潤之營利意思，亦屬明確。
      從而，被告至遲於與丙○○約定交易毒品之價格、數量之
      時，主觀上已有營利意思甚明。嗣被告著手攜帶甲基安非
      他命至約定地點，未及交付毒品、收取價金，即為現場埋
      伏警員查獲，復無證據足認其自始即係基於營利意思而販
      入甲基安非他命，是本件販毒行為尚屬未遂。
（六）綜上所述，本案事證明確，被告販賣第二級毒品未遂之犯
      行堪予認定，應依法論科。
三、核被告所為，係犯毒品危害防制條例第4 條第6 項、第2 項
    之販賣第二級毒品未遂罪。其持有第二級毒品甲基安非他命
    之行為，為販賣未遂之高度行為所吸收，不另論罪。被告已
    著手於販毒行為而不遂，為未遂犯，依刑法第25條第2 項規
    定減輕其刑。起訴書認屬既遂犯，洵有誤會。爰審酌被告正
    值青壯之年，不思努力進取，明知毒品對於人之身心健康有
    嚴重戕害，竟漠視毒品之危害性，著手實行本件販賣毒品行
    為，危害國民身心健康及社會風氣，且不能勇於認錯，飾詞
    狡辯，犯罪後之態度非佳，兼衡其犯罪之動機、目的、手段
    、販賣毒品之數量、可得利益等一切情狀，量處如主文所示
    之刑，以資懲儆。扣案之甲基安非他命19包（合計毛重19.5
    1 公克，合計淨重15.14 公克，取0.08公克鑑定用罄，驗餘
    合計淨重15.06 公克），為本案查獲之第二級毒品，不問屬
    於犯人與否，應依毒品危害防制條例第18條第1 項前段規定
    沒收銷燬；行動電話1 支（含門號0000000000號SIM 卡1 枚
    ），為被告所有、供其與丙○○聯繫販毒事宜所用，應依毒
    品危害防制條例第19條第1 項規定沒收。至於被告持以與丙
    ○○聯繫販毒事宜所用之另支三星廠牌行動電話1 支（含門
    號0000000000號SIM 卡1 枚）沒收，亦係被告所有，此據被
    告供承在卷（見本院卷第116 頁），雖未扣案，惟既屬被告
    犯本案販賣毒品罪所用之物，且為被告所有，仍應依毒品危
    害防制條例第19條第1 項規定諭知沒收，如不能沒收時，追
    徵其價額或以其財產抵償之。
據上論斷，應依刑事訴訟法第299 條第1 項前段，毒品危害防制
條例第4 條第6 項、第2 項、第18條第1 項前段、第19條第1 項
，刑法第11條前段、第25條，判決如主文。
本案經檢察官謝岳龍到庭執行職務。
中    華    民    國    97    年    10    月    9     日
                  刑事第十二庭  審判長法  官  陳鴻清
                                      法  官  劉安榕
                                      法  官  朱嘉川
以上正本證明與原本無異。
如不服本判決，應於送達後10日內向本院提出上訴狀（應敘述具
體理由，並附繕本）。
                                      書記官  陳聖儒
中    華    民    國    97    年    11    月    7     日
附錄本案論罪科刑法條全文：
毒品危害防制條例第4 條：
製造、運輸、販賣第一級毒品者，處死刑或無期徒刑；處無期徒
刑者，得併科新臺幣1 千萬元以下罰金。
製造、運輸、販賣第二級毒品者，處無期徒刑或7 年以上有期徒
刑，得併科新臺幣7 百萬元以下罰金。
製造、運輸、販賣第三級毒品者，處5 年以上有期徒刑，得併科
新臺幣5 百萬元以下罰金。
製造、運輸、販賣第四級毒品者，處3 年以上10年以下有期徒刑
，得併科新臺幣3 百萬元以下罰金。
製造、運輸、販賣專供製造或施用毒品之器具者，處1 年以上7
年以下有期徒刑，得併科新臺幣1 百萬元以下罰金。
前五項之未遂犯罰之。


司法院資訊處製作；財團法人民間司法改革基金會備份。
